臺灣高等法院臺南分院刑事判決　　　　　　 九十年度上易字第一九五二號　　 Ｃ
　　　上　訴　人
　　　即　被　告　乙○○○
右上訴人因妨害自由等案件，不服臺灣嘉義地方法院九十年度易字第八七三號中華民
國九十年十一月十三日第一審判決（起訴案號：臺灣嘉義地方法院檢察署九十年度偵
字第五九一一號），提起上訴，本院判決如左：
      主      文
原判決關於毀損部份暨執行刑均撤銷。
乙○○○連續損壞他人之衣物，足以生損害於他人，處拘役參拾日，如易科罰金，以
佰元折算壹日。
其餘上訴駁回。
毀損撤銷改判部份所處拘役參拾日與恐嚇上訴駁回部份所處拘役伍拾日，應執行拘役
陸拾日，如易科罰金，以佰元折算壹日。
      事      實
一、乙○○○懷疑鄰居甲○○○將垃圾丟置於其家門口而心生不滿，遂基於毀損之概
    括犯意，自民國（下同）九十年八月十一日起至同年八月十六日止，每日以洗廁
    所之鹽酸（起訴書誤為硫酸）潑灑甲○○○（原判決誤為乙○○○）於屋後所晾
    晒之衣物，使衣物破損而不堪使用，前後共計損壞衣物二十六件，足生損害於甲
    ○○○，甲○○○亦深感氣憤，遂於八月十六日與乙○○○理論，雙方發生口角
    ，乙○○○另基於恐嚇之犯意，持刀於甲○○○面前揮，並作勢要砍甲○○○，
    以加害生命、身體之事恐嚇甲○○○，致生危害於安全。
二、案經甲○○○訴由嘉義縣警察局中埔分局訴請臺灣嘉義地方法院檢察署檢察官偵
    查起訴。
      理      由
一、訊據上訴人即被告乙○○○僅承認有以洗廁所之鹽酸潑灑甲○○○晾曬之衣服，
    然矢口否認有何毀損及恐嚇之犯行，辯稱：伊因經常遭陳阿花打，且陳阿花把垃
    圾倒到伊家門口，所以才拿洗廁所之鹽酸潑灑甲○○○晾曬之衣服，並沒有拿硫
    酸潑灑衣服，也沒有拿刀恐嚇她云云。經查：
（一）被告乙○○○因認甲○○○將垃圾置於其家門口故以洗廁所之鹽酸潑灑其衣物
      等情業據被告於偵查中及本院調查、審理時坦承不諱，核與告訴人甲○○○於
      原審審理時所指述稱：「（問：被告是何時琉酸潑妳的衣服？）八月十一日潑
      到八月十六日，每天都有潑，我女兒說為何收進的衣服都有味道且有破掉，我
      的衣服總共破了二十六件，破了很大洞，都不能穿了，我知道破了二十六件，
      每次破幾件我不知道：：」等情及於本院調查時所指訴之情節相符，且有照片
      一紙附卷可證，足佐被告於偵查中及本院調查時之之自白，應與事實相符，再
      觀之告訴人衣服被毀損之程度（見警卷第六頁），以硫酸腐蝕之強，若被告以
      硫酸潑灑，其毀損程度當不僅於此，被告應係持洗廁所之鹽酸潑灑甲○○○晾
      曬之衣服無訛。
（二）又告訴人甲○○○於警訊時指訴稱：「他拿刀出來至我家門口時作勢要砍人時
      ，我見狀拿一支竹竿擋住他後，乙○○○才回到他家中，我沒有受傷：：」核
      與證人江月惠於原審調查時所證：「他們之前已經吵了很久了，我出去看時有
      看到被告手裡拿一把刀朝著甲○○○揮：：」相符，足見被告應有持刀恐嚇告
      訴人之情事。而被告以刀恐嚇甲○○○，致甲○○○心生恐懼不敢出門，自足
      生危害於甲○○○之安全，被告空言稱其並未持刀向告訴人揮砍，尚不足採。
（三）綜上所述，足見被告應有係持洗廁所之鹽酸潑灑甲○○○晾曬之衣服及持刀恐
      嚇甲○○○之情事。是本案事證明確，被告犯行應堪認定，均應依法論科。
二、核被告乙○○○所為，其以鹽酸潑灑甲○○○之衣物，使之破洞而不堪使用，係
    犯刑法第三百五十四條之毀損罪；又其持刀向甲○○○揮舞，而恐嚇甲○○○，
    係犯刑法第三百零五條之恐嚇罪。被告前開數潑灑鹽酸之行為，時間緊接，所為
    係犯構成犯罪要件相同之罪，顯係基於概括犯意為之，為連續犯，應依刑法第五
    十六條加重其刑。原審法院就毀損部份認被告罪證明確，予以論罪科刑，固非無
    見，惟查：被告係以洗廁所之鹽酸潑灑甲○○○晾曬之衣服，原審認被告持硫酸
    潑灑，容有誤會。被告上訴意旨雖未指摘及此，惟原判決既有可議，自應由本院
    將原判決關於毀損部份暨執行刑均撤銷改判。爰審酌被告之品行、素行、與被害
    人係鄰居關係、犯罪手段、毀損衣物價值約二、三萬元等被害人所生損害、犯罪
    後未與被害人和解等情狀，量處被告拘役三十日，並諭知易科罰金之折算標準。
    而就恐嚇部份，原審以被告罪證明確，因予適用刑法第三百零五條、第四十一條
    第一項前段、罰金罰鍰提高標準條例第一條前段、第二條。並審酌被告之品行、
    素行、與被害人係鄰居關係、犯罪手段、犯罪後狡卸其詞、毫無悔意且未與被害
    人和解等情狀，量處被告拘役五十日，並諭知易科罰金之折算標準。本院經核原
    判決認事用法，並無不合，量刑亦稱妥適。被告上訴意旨，猶執前詞，否認犯罪
    ，為無理由，此部份應予駁回，並與撤銷改判部份定其應執行之刑（原判決漏未
    引用刑法第五十一條第六款），以資適法。
據上論結，應依刑事訴訟法第三百六十八條、第三百六十九條第一項前段、第三百六
十四條、第二百九十九條第一項前段，刑法第三百五十四條、第五十六條、第四十一
條第一項前段、第五十一條第六款，罰金罰鍰提高標準條例第一條前段、第二條，判
決如主文。
本案經檢察官羅清溪到庭執行職務。
中    華    民    國      九十一      年      一      月      十七      日
                                  臺灣高等法院臺南分院刑事第四庭
                                      審判長法官  陳    義    仲
                                            法官  楊    子    莊
                                            法官  蔡    崇    義
右正本證明與原本無異。
不得上訴。
                                      法院書記官  李    育    儒
中    華    民    國      九十一      年      一      月     十八       日
附錄法條：
刑法第三百五十四條：毀棄、損壞前二條以外之他人之物或令致不堪用，足以生損害
                    於公眾或他人者，處二年以下有期徒刑、拘役或五百元以下罰
                    金。
刑法第三百零五條：以加害生命、身體、自由、名譽、財產之事，恐嚇他人致生危害
                  於安全者，處二年以下有期徒刑、拘役或三百元以下罰金。
